【裁判字號】    94,訴,3358
【裁判日期】    950522
【裁判案由】    毒品危害防制條例
【裁判全文】
臺灣高雄地方法院刑事判決              94年度訴字第3358號
公  訴  人  臺灣高雄地方法院檢察署檢察官
被      告  甲○○
上列被告因違反毒品危害防制條例案件，經檢察官提起公訴（94
年度毒偵字第7366號）及移送併辦（94年度毒偵字第8066號、95
年度毒偵字第1481號），本院判決如下：
    主  文
甲○○連續施用第一級毒品，累犯，處有期徒刑壹年。扣案如附
表編號之1 、6 、14所示之海洛因共肆包（均含包裝袋）、編號
11所示之電子磅秤上殘留之微量海洛因、編號12所示之殘留海洛
因之吸管製鏟子壹支、編號13所示殘留海洛因之注射針筒支，
均沒收銷燬；如附表編號3 、4 所示之吸管製鏟子支、編號13
所示未啟封使用之注射針筒貳支、編號15所示之糖粉壹包，均沒
收。又連續施用第二級毒品，累犯，處有期徒刑伍月。扣案如附
表編號2 、7 至10、16所示之甲基安非他命共拾包（均含包裝
袋）、編號11所示電子磅秤上殘留之微量甲基安非他命、編號5
所示殘留甲基安非他命之玻璃吸食器壹組，均沒收銷燬；如附表
編號3 、4 所示之吸管製鏟子支沒收。應執行有期徒刑壹年肆
月。扣案如附表編號之1 、6 、14所示之海洛因共肆包（均含包
裝袋）、編號11所示之電子磅秤上殘留之微量海洛因、編號12所
示之殘留海洛因之吸管製鏟子壹支、編號13所示殘留海洛因之注
射針筒支、編號2 、7 至10、16所示之甲基安非他命共拾包
（均含包裝袋）、編號11所示電子磅秤上殘留之微量甲基安非他
命、編號5 所示殘留甲基安非他命之玻璃吸食器壹組，均沒收銷
燬；如附表編號3 、4 所示之吸管製鏟子支、編號13所示未啟
封使用之注射針筒貳支、編號15所示之糖粉壹包，均沒收。
    事  實
一、甲○○前因違反肅清煙毒條例等案件，經臺灣高等法院高雄
    分院判處有期徒刑8 年確定，於民國84年6 月27日假釋出監
    ，所餘刑期於89年8 月15日屆滿，其間未經撤銷假釋，以已
    執行論。另因施用毒品案件，經本院以90年度毒聲字第4177
    號裁定送觀察、勒戒後，認有繼續施用毒品傾向，再以90年
    度毒聲字第4676號裁定令入戒治處所施以強制戒治，其間經
    停止戒治、撤銷停止戒治，於92年7 月11日強制戒治執行完
    畢釋放。猶未戒除毒癮，復於前開強制戒治執行完畢釋放後
    5 年內，分別基於施用第一級毒品及第二級毒品之概括犯意
    ，自94年6 月20日上午7 、8 時許起，至95年1 月16日上午
    5 、6 時許止，在高雄市苓雅區○○○路17號5 樓之2 租屋
    處、高雄市○○區○○路108 號11樓之7 租屋處及其所有車
    號N6－3840號自小客車內，分別施用第一級毒品海洛因及第
    二級毒品甲基安非他命多次。嗣先後於下列時、地為警查獲
    ：
 (一) 於94年8 月13日晚間7 時20分許，在高雄縣岡山鎮○○路10
    號之停車場內為警查獲，扣得海洛因2 包（含袋重1.7 公克
    ）、甲基安非他命2 包（含袋重4.7 公克）、其所有供施用
    毒品所用之吸管製鏟子2 支（詳如附表編號1 至3） ，並於
    同日晚間9 時31分許，經其帶同員警至高雄市○○○路17號
    5 樓之2 租屋處，扣得其所有供施用毒品所用之吸管製鏟子
    1 支、玻璃吸食器1 組（詳如附表編號4 、5） 。
 (二) 於94年8 月25日晚間8 時20分許，在高雄市苓雅區○○○路
    117 號前為警查獲，扣得海洛因1 包（毛重0.2 公克）、甲
    基安非他命4 包（毛重共78公克，移送併辦意旨書誤載為2
    包毛重共1.0 公克）、其所有供施用毒品所用之吸管製鏟子
    1 支、使用過之注射針筒3 支、未啟封使用之注射針筒2 支
    （詳如附表編號6 至13）。
 (三) 於95年1 月16日上午9 時10分許，在高雄市○○區○○路10
    8 號11樓之7 租屋處為警查獲，扣得海洛因1 包（毛重0.3
    公克）、其所有供摻入海洛因施用之糖粉1 包（毛重9.9 公
    克，移送併辦意旨書誤載為海洛因）、甲基安非他命7 包（
    毛重154.8 公克）等物（詳如附表編號14至16）。
二、案經高雄縣政府警察局移送及高雄縣政府警察局岡山分局、
    新興分局分別報告臺灣高雄地方法院檢察署檢察官偵查起訴
    及移送併辦。
    理  由
一、本件被告所犯為死刑、無期徒刑、最輕本刑為3 年以上有期
    徒刑以外之罪，其於準備程序進行中，就被訴及移送併辦部
    分之事實，均為有罪之陳述，經受命法官告知簡式審判程序
    之旨，並聽取公訴人及被告意見後，本院合議庭裁定由受命
    法官獨任進行簡式審判程序，合先敘明。
二、經查：
 (一) 前揭事實，業據被告於本院審理中坦白承認（見本院卷第12
    5 、138 頁），且其先後為警查獲時，分別經採集其尿液送
    請臺灣檢驗科技股份有限公司檢驗結果，均呈嗎啡（即海洛
    因進入人體後之代謝物）及甲基安非他命之陽性反應，此有
    該公司出具之尿液檢驗報告2 份在卷可稽（檢體編號分別為
    「岡刑5009」、「558 」。分見第7366號偵卷第18頁、第80
    66號偵卷第10頁）。此外，復有海洛因共4 包、甲基安非他
    命共13包、糖粉1 包、吸管製鏟子共4 支、注射針筒5 支、
    玻璃吸食器1 組等扣案為憑（詳如附表），足認被告前開自
    白核與卷證相符，堪予採信。是被告確有於上開時、地施用
    第一級毒品海洛因及第二級毒品甲基安非他命之事實，已堪
    認定。
 (二) 被告前因施用毒品案件，經本院以90年度毒聲字第4177號裁
    定送觀察、勒戒後，認有繼續施用毒品傾向，再以90年度毒
    聲字第4676號裁定令入戒治處所施以強制戒治，其間經停止
    戒治、撤銷停止戒治，於92年7 月11日強制戒治執行完畢釋
    放等情，有臺灣高等法院被告前案紀錄表1 份在卷可參。其
    於強制戒治執行完畢釋放後，5 年內再犯本件施用毒品罪，
    自應依毒品危害防制條例第23條第2 項之規定依法追訴。本
    件事證明確，被告犯行洵堪認定，應予依法論科。
三、按海洛因、甲基安非他命分別為毒品危害防制條例第2 條第
    2 項第1 款、第2 款明定之第一級、第二級毒品。核被告所
    為，係犯同條例第10條第1 項、第2 項之施用第一級、第二
    級毒品罪。其於施用前後，分別持有海洛因、甲基安非他命
    之低度行為，應為施用之高度行為所吸收，均不另論罪。被
    告先後多次施用海洛因及甲基安非他命，均時間緊接，觸犯
    構成要件相同之罪名，顯係分別基於概括犯意反覆為之，為
    連續犯，均應依刑法第56條之規定，各論以一罪，並加重其
    刑。又所犯上開二罪，犯意各別，行為互殊，應予分論併罰
    。至移送併辦部分即被告分別於94年8 月25日、95年1 月16
    日為警查獲之施用第一級毒品海洛因、第二級毒品甲基安非
    他命犯行，雖均未起訴，惟均與上開論罪科刑部分即被告於
    94年8 月13日為警查獲之相同犯行，有連續犯之裁判上一罪
    關係，均為起訴效力所及，本院自應併予審理。末查，被告
    前有如事實欄所示之犯罪科刑情形，有前開臺灣高等法院被
    告前案紀錄表在卷可按。其於受有期徒刑執行完畢後，5 年
    內再犯本件有期徒刑以上之罪，均為累犯，應分別就連續施
    用第一級毒品及連續施用第二級毒品部分加重其刑，並分別
    遞加之。本院審酌被告前因施用毒品案件，經觀察勒戒、強
    制戒治執行完畢後，仍未能徹底戒絕毒品，顯見戒毒意志薄
    弱，非經相當時間與毒品隔離，難於矯治；惟念及施用毒品
    究為戕害自己之身體健康，尚未對他人造成危害，且於審理
    時坦承犯行，態度尚可等一切情狀，分別量處如主文所示之
    刑，並依法定其應執行之刑，以資懲儆。
四、扣案之前開毒品及器具送驗結果如附表所示。其中如附表編
    號1 、6 、14所示之海洛因共4 包、編號11所示之電子磅秤
    上殘留之微量海洛因，均應依毒品危害防制條例第18條第1
    項前段之規定沒收銷燬之。其包裝袋及如附表編號12所示之
    吸管製鏟子1 支、編號13所示殘留海洛因之注射針筒3 支，
    均應與毒品整體同視，併依上開規定沒收銷燬。至如附表編
    號3 、4 所示之吸管製鏟子3 支、編號13所示未啟封使用之
    注射針筒2 支、編號15所示之糖粉1 包，屬被告所有供施用
    或預備施用海洛因所用之物，業據其供陳在卷（見本院卷第
    133 、134、138頁），爰另依刑法第38條第1 項第2 款、第
    3 款之規定宣告沒收。又如附表編號2 、7 至10、16所示之
    甲基安非他命共13包、編號11所示電子磅秤上殘留之微量甲
    基安非他命，均應依毒品危害防制條例第18條第1 項前段之
    規定沒收銷燬之。其包裝袋及如附表編號5 所示殘留甲基安
    非他命之玻璃吸食器1 組，均應與毒品整體同視，併依上開
    規定沒收銷燬。至附表編號3 、4 所示之吸管製鏟子3 支，
    屬被告所有，除預備供施用海洛因之用外，亦係預備供施用
    甲基安非他命所用之物，業據被告陳明在卷（本院卷第133
    頁），爰另依刑法第38條第1 項第3 款之規定宣告沒收。另
    扣案之電子磅秤1 臺，尚與本件施用海洛因及甲基安非他命
    之犯行無涉，爰不另宣告沒收，附此敘明。
據上論斷，應依刑事訴訟法第273 條之1 第1 項、第299 條第1
項前段，毒品危害防制條例第10條第1 項、第2 項、第18條第1
項前段，刑法第11條、第56條、第47條、第38條第1 項第2 款、
第3 款、第51條第5 款、第9 款，判決如主文。
中    華    民    國    95    年    5     月    22    日
                  刑事第六庭    法  官  林柏壽
以上正本證明與原本無異。
如不服本判決，應於判決送達後10日內，向本院提出上訴狀。
中    華    民    國    95    年    5     月    22    日
                                書記官  林國龍
附錄本案論罪科刑法條：
毒品危害防制條例第10條
施用第一級毒品者，處6 月以上5 年以下有期徒刑。
施用第二級毒品者，處3 年以下有期徒刑。
附表：
┌──┬─────┬──────┬───────────┬────────┐
│編號│扣案物品  │ 扣押時、地 │檢驗結果              │備註            │
│    │名稱及數量│            │                      │                │
├──┼─────┼──────┼───────────┼────────┤
│ 1  │海洛因2 包│94年8 月13日│含海洛因成分          │法務部調查局94年│
│    │          │晚間7 時20分│合計淨重0.88公克      │11月16日調科壹字│
│    │          │高雄縣岡山鎮│空包裝合計重          │第000000000 號鑑│
│    │          │壽天路10號之│0.86公克              │定通知書        │
│    │          │停車場內    │                      │(本院卷第63頁)  │
├──┼─────┼──────┼───────────┼────────┤
│ 2  │甲基安非他│    同上    │呈甲基安非他命陽性反應│高雄醫學大學附設│
│    │命2 包    │            │驗後合計毛重4.4 公克  │中和紀念醫院94年│
│    │          │            │                      │10月4日0000－000│
│    │          │            │                      │號檢驗報告      │
│    │          │            │                      │(本院卷第25頁)  │
├──┼─────┼──────┼───────────┼────────┤
│ 3  │吸管製鏟子│    同上    │未檢出毒品反應        │高雄市立凱旋醫院│
│    │2 支      │            │                      │94年10月31日高市│
│    │          │            │                      │凱醫驗字第2154號│
│    │          │            │                      │檢驗報告        │
│    │          │            │                      │(本院卷第23頁)  │
├──┼─────┼──────┼───────────┼────────┤
│ 4  │吸管製鏟子│94年8 月13日│未檢出毒品反應        │      同上      │
│    │1 支      │晚間9 時31分│                      │                │
│    │          │高雄市文橫二│                      │                │
│    │          │路17號5樓之2│                      │                │
├──┼─────┼──────┼───────────┼────────┤
│ 5  │玻璃吸食器│    同上    │呈甲基安非他命陽性反應│      同上      │
│    │1 組      │            │                      │                │
├──┼─────┼──────┼───────────┼────────┤
│ 6  │海洛因1 包│94年8 月25日│含海洛因成分          │法務部調查局調科│
│    │          │晚間8 時20分│                      │壹字第220021781 │
│    │          │高雄市苓雅區│                      │號鑑定通知書    │
│    │          │興中二路117 │                      │(本院卷第59頁)  │
│    │          │號前        │                      │                │
├──┼─────┼──────┼───────────┼────────┤
│ 7  │甲基安非他│    同上    │呈甲基安非他命陽性反應│高雄市立凱旋醫院│
│    │命1 包    │            │驗後毛重0.23公克      │94年11月14日高市│
│    │          │            │                      │凱醫驗字第2161號│
│    │          │            │                      │檢驗報告        │
│    │          │            │                      │(本院卷第41頁)  │
├──┼─────┼──────┼───────────┼────────┤
│ 8  │甲基安非他│    同上    │呈甲基安非他命陽性反應│      同上      │
│    │命1 包    │            │驗後毛重0.16公克      │                │
├──┼─────┼──────┼───────────┼────────┤
│ 9  │甲基安非他│    同上    │呈甲基安非他命陽性反應│      同上      │
│    │命1 包    │            │驗後毛重36.4公克      │                │
├──┼─────┼──────┼───────────┼────────┤
│ 10 │甲基安非他│    同上    │呈甲基安非他命陽性反應│      同上      │
│    │命1 包    │            │驗後毛重36.1公克      │                │
├──┼─────┼──────┼───────────┼────────┤
│ 11 │電子磅秤  │    同上    │呈海洛因及甲基安非他命│高雄市立凱旋醫院│
│    │1 臺      │            │陽性反應              │94年11月14日高市│
│    │          │            │                      │凱醫驗字第2164號│
│    │          │            │                      │檢驗報告        │
│    │          │            │                      │(本院卷第37頁)  │
├──┼─────┼──────┼───────────┼────────┤
│ 12 │吸管製鏟子│    同上    │呈海洛因陽性反應      │      同上      │
│    │1 支      │            │                      │                │
├──┼─────┼──────┼───────────┼────────┤
│ 13 │注射針筒  │    同上    │其中3 支呈海洛因陽性反│      同上      │
│    │5 支      │            │應、餘2 支因未啟封未驗│                │
├──┼─────┼──────┼───────────┼────────┤
│ 14 │海洛因1 包│95年1 月16日│含海洛因成分          │法務部調查局95年│
│    │          │上午9 時10分│淨重0.15公克          │4 月21日調科壹字│
│    │          │高雄市鼓山區│空包裝重0.18公克      │第000000000 號鑑│
│    │          │文忠路108 號│                      │定通知書        │
│    │          │11樓之7     │                      │(本院卷第114頁) │
├──┼─────┼──────┼───────────┼────────┤
│ 15 │糖粉1 包  │    同上    │無法判定毒品成分 (驗後│      同上      │
│    │          │            │淨重9.32公克)         │                │
│    │          │            │據被告供陳係糖粉，摻入│                │
│    │          │            │海洛因施用 (見第1481號│                │
│    │          │            │偵卷第17頁、本院卷第13│                │
│    │          │            │6 、138 頁)           │                │
├──┼─────┼──────┼───────────┼────────┤
│ 16 │甲基安非他│    同上    │呈甲基安非他命陽性反應│高雄醫學大學附設│
│    │命7 包    │            │驗後淨重150.96公克    │中和紀念醫院95年│
│    │          │            │                      │3月14日0000－000│
│    │          │            │                      │號檢驗報告      │
│    │          │            │                      │(本院卷第101頁) │
└──┴─────┴──────┴───────────┴────────┘


司法院資訊處製作；財團法人民間司法改革基金會備份。
